【裁判字號】    90,上訴,201
【裁判日期】    891108
【裁判案由】    違反毒品危害防制條例
【裁判全文】
臺灣高等法院高雄分院刑事判決                      九十年度上訴字第二一號
    上  訴  人
    即  被  告  甲○○
右上訴人因違反毒品危害防制條例案件，不服臺灣高雄地方法院八十九年度訴字第一
六四六號，中華民國八十九年十一月八日第一審判決（起訴案號：臺灣高雄地方法院
檢察署八十九年度毒偵字第三七六六號），提起上訴，本院判決如左：
    主    文
上訴駁回。
    事    實
甲○○於民國八十七年間，曾因麻醉藥品管理條例案件，經臺灣南投地方法院判處有
期徒刑七月確定，於八十八年三月二十二日執行完畢，復因施用毒品案件，經臺灣南
投地方法院以八十七年度毒聲字第三六七號裁定送觀察、勒戒後，認無繼續施用毒品
之傾向，由臺灣南投地方法院檢察署檢察官於八十七年九月三十日以八十七年度偵字
第三三一九號、第三七六○號、第三九四九號、第四一六四號不起訴處分確定。竟復
於八十九年五月二十二日二十時許起回溯二十四小時內之某時，在高雄市某處，施用
第一級毒品海洛因一次。嗣於八十九年五月二十二日二十時許，在高雄市三民區○○
○路一六三號五樓之十二住處，為警查獲，扣得殘留第一級毒品海洛因粉末之夾鏈袋
二只。經臺灣高雄地方法院以八十九年度毒聲字第四○六一號裁定送觀察、勒戒後，
認仍有繼續施用毒品傾向。案經高雄市政府警察局移請臺灣高雄地方法院檢察署檢察
官偵查起訴。
    理    由
一、訊據被告甲○○矢口否認有施用第一級毒品海洛因之犯行，辯稱扣案之海洛因係
    其友人張得施用剩餘所寄放，伊絕無施用海洛因之行為云云。惟查，被告於八十
    九年五月二十二日二十時許為警查獲後，經採集其尿液送請高雄市政府衛生局檢
    驗結果，呈安非他命及嗎啡陽性反應，又由於海洛因於人體內會代謝成嗎啡，因
    此涉嫌海洛因之吸食者係檢驗其尿液中之嗎啡反應等情，有高雄市政府衛生局八
    十九年五月二十六日高衛試煙字第Ｅ一八一號煙毒尿液檢驗成績書影本一紙附卷
    可稽，另扣案夾鏈袋二只之殘留粉末亦經高雄醫學院附設中和紀念醫院檢驗確定
    為第一級毒品海洛因，亦有該院八十九年七月二十五日編號Ｂ0000000號
    檢驗報告單一紙在卷足憑。雖被告辯稱扣案之海洛因係其友人張得施用剩餘所寄
    放云云，惟與其於警訊中先供稱係其女友張宜蕙於八十九年五月十七日所施用剩
    餘，後又改稱係張宜蕙之兄張得所有，嗣於偵查中再改稱係張宜蕙所有，供詞已
    有所矛盾，且經警詢問張宜蕙之聯絡方式時，被告竟供稱其不知如何聯絡，都是
    張宜蕙主動與其聯絡云云，更悖於社會上一般男女朋友交往之常理，殊難信其此
    部分之供詞為真。從而，被告所辯顯屬事後卸責之詞，本件罪證已明，應予依法
    論科。
二、核被告所為，係犯毒品危害防制條例第十條第一項之罪。被告持有毒品進而施用
    ，其持有毒品之行為，為施用毒品行為所吸收，不另論罪。被告於八十七年間，
    因違反麻醉藥品管理條例案件，經臺灣南投地方法院判處有期徒刑七月確定，於
    八十八年三月二十二日執行完畢，有臺灣高等法院被告全國前案紀錄表一紙在卷
    可稽，復於五年內再犯本件有期徒刑以上之罪，應依累犯之規定，加重其刑。原
    審法院依據毒品危害防制條例第十條第一項、第二十條第三項前段，第十八條第
    一項前段、刑法第十一條、四十七條之規定，並審酌被告經觀察勒戒後，猶不知
    悔改，繼續施用毒品，犯罪後坦承部分犯行，態度良好等一切情狀，量處有期徒
    刑一年，又敘明扣案之殘留第一級毒品海洛因粉末之夾鏈袋二只（按包裝袋與粉
    末結合，客觀上難以析離，應一併視同毒品）均係毒品，不問屬於犯人與否，均
    應依毒品危害防制條例第十八條第一項前段規定宣告沒收銷燬之等情，認事用法
    均無違誤，量刑亦屬妥適，上訴意旨仍執前詞，指摘原判決不當，為無理由，應
    予駁回。
三、原判決關於被告施用第二級毒品部分，經被告上訴後，於本院調查中撤回上訴，
    業已罹於確定，附此敘明。
據上論結，應依刑事訴訟法第三百六十八條，判決如主文。
本案經檢察官董明正到庭執行職務。
中      華      民      國    九十      年      三      月    二十一    日
                              臺灣高等法院高雄分院刑事第八庭
                                  審判長法官  郭雅美
                                        法官  張盛喜
                                        法官  洪兆隆
右正本證明與原本無異。
如不服本判決，應於判決送達後十日內向本院提出上訴狀，其未述理由者並應於提
出上訴狀後十日內向本院補提理由書（應附繕本)。
                                      書記官  葉淑華
中      華      民      國    九十      年      三      月    二十三    日
附錄本判決論罪之法條：
毒品危害防制條例第十條第一項、第二項：
施用第一級毒品者，處六月以上五年以下有期徒刑。
施用第二級毒品者處三年以下有期徒刑。
                                                                    Ａ


司法院資訊處製作；財團法人民間司法改革基金會備份。
